臺灣高等法院民事裁定
                                     110年度抗字第1470號
抗  告  人  陳津  
代  理  人  朱宜君律師
上列抗告人因與相對人周林燕玉間請求損害賠償事件，對於中華
民國110年11月10日臺灣臺北地方法院110年度訴字第6618號裁定
提起抗告，本院裁定如下：
    主  文
抗告駁回。
抗告費用由抗告人負擔。 
    理  由
一、抗告人於原法院起訴主張：相對人明知訴外人即伊配偶陳清
    助為有配偶之人，仍經常至陳清助位於臺中市之住所同住，
    與陳清助有逾越一般男女交往分際之不正當來往，不法侵害
    伊之配偶身分法益，爰依民法侵權行為法律關係，請求相對
    人賠償精神慰撫金新臺幣100萬元本息。經原法院以無管轄
    權為由，依民事訴訟法第1條第1項規定將本件訴訟移送相對
    人住所地之臺灣嘉義地方法院（下稱嘉義地院）。抗告人不
    服，提起抗告，抗告意旨略以：伊之住所乃發生侵權行為之
    結果地，依民事訴訟法第15條第1項規定及最高法院56年台
    抗字第369號判例要旨，原法院有管轄權，縱認原法院無管
    轄權，亦應將本案移送相對人侵權行為地即陳清助住所地之
    臺灣臺中地方法院（下稱臺中地院），原裁定將本件訴訟移
    送嘉義地院，容有違誤，請求廢棄原裁定等語。
二、按訴訟，由被告住所地之法院管轄；因侵權行為涉訟者，得
    由行為地之法院管轄；訴訟之全部或一部，法院認為無管轄
    權者，依原告聲請或依職權以裁定移送於其管轄法院，民事
    訴訟法第1條第1項前段、第15條第1項、第28條第1項分別定
    有明文。又民事訴訟法第15條第1項所謂行為地，凡為一部
    實行行為或其一部行為結果發生之地皆屬之（最高法院109
    年度台抗字第1065號、第1554號裁定參照）。
三、經查，相對人住所設在嘉義市，有相對人個人戶籍資料在卷可憑（見原審限閱卷第3頁），依民事訴訟法第1條第1項前段規定，相對人住所地之嘉義地院就本件具有管轄權。又依抗告人主張相對人在陳清助臺中市住所同住交往，構成侵權行為等情，依民事訴訟法第15條第1項規定，臺中地院亦有管轄權。而抗告人主張之相對人實行侵權行為地及結果地均在臺中市，抗告人住所地臺北市大安區並非發生侵權行為之結果地，抗告人住所地之原法院無管轄權，依上開說明，本件訴訟嘉義地院、臺中地院均有管轄權，又上開規定非專屬管轄，原法院依民事訴訟法第28條第1項、第1條第1項前段規定，依職權將本案裁定移送嘉義地院審理，於法並無不合。抗告人主張其住所地為發生侵權行為之結果地，原法院就本件有管轄權，縱無管轄權，亦應將本件移送侵權行為地法院（臺中地院）云云，指摘原裁定不當，求予廢棄，為無理由，應予駁回。
四、據上論結，本件抗告為無理由，爰裁定如主文。　　
中　　華　　民　　國   111    年     1    月    27    日
                  民事第十五庭
                      審判長法  官  陳慧萍 
                            法  官  沈佳宜
                            法  官  戴嘉慧       
正本係照原本作成。
不得再抗告。
中　　華　　民　　國   111    年     1    月    27    日

                            書記官  莊昭樹